# 陈版主，请教一个问题

提问人：lhj229 时间：2014-03-28 21:42:10
公司与租赁公司签订五年期售后租回的融资租赁协议，支付的保证金能否放在其他应收款计提坏账准备，但它明细不是流动资产的范畴，可否在报表上列示在其他非流动资产？谢谢

回答人：chenyiwei
支付给出租人的租赁保证金，如果要租赁结束时才能收回或者抵冲最后一期租金的，应列报为其他非流动资产。